臺灣高等法院刑事裁定　　　　　　　　　　　　　　九十一年度毒抗字第四四五號
　　抗　告　人
　　即　被　告　甲 ○ ○
右抗告人因違反毒品危害防制條例案件，不服臺灣宜蘭地方法院中華民國九十一年七
月十日九十一年度毒聲字第四一七號（聲請案號：臺灣宜蘭地方法院檢察署九十一年
度聲撤戒字第九號），提起抗告，本院裁定如左：
    主  文
抗告駁回。
    理  由
一、抗告意旨略以：抗告人甲○○確有未於停止戒治付保護管束期間，按時向觀護人
    報到並接受尿液檢驗之情形，惟此係因抗告人之祖母於九十一年五月二十八日及
    六月七日因病住院開刀，直至同年六月二十四日始出院，抗告人必須照顧祖母服
    藥及生活起居所致，並非無故不按期向觀護人報到接受檢測，並提出台北市立仁
    愛診斷證明書一份為證。原審未經詳查即裁定將抗告人撤銷停止戒治，令入戒治
    處所施以強制戒治，自屬違誤，故依法提起抗告。
二、經查：
    (一)按抗告法院認為抗告無理由者，應以裁定將原裁定駁回，刑事訴訟法第四百十
      二條定有明文。按施用毒品者，於裁定送觀察、勒戒後，有繼續施用毒品之傾
      向者，由法院裁定令入戒治處所施以強制戒治，其期間為一年；強制戒治已滿
      三月，戒治處所認無繼續戒治之必要者，得報由檢察官聲請法院裁定停止戒治
      ，並付保護管束，其違反保護管束應遵守事項情節重大者，得由檢察官聲請法
      院撤銷停止戒治；此觀毒品危害防制條例第二十條第二項、第二十二條第二項
      定有明文。
    (二)本件抗告人前因施用毒品案件，經台灣宜蘭地方法院以九十一年度毒聲字第二
      十六號裁定停止戒治，所餘期間並宣付保護管束，而執行保護管束期間自九十
      一年一月二十三日起至九十一年九月八日止等情，有該裁定書及台灣宜蘭地方
      法院檢察署保護管束指揮書一件附卷可稽，詎抗告人於上開保護管束期間內，
      有後述未按時報到之情形：
      1.抗告人因未為指定期日至台灣宜蘭地方法院檢察署報到接受尿液採驗，經該
        署觀護人於九十一年四月二十四日發出告誡書，並指定抗告人應於同年月三
        十日向觀護人報到，此告誡書於同年月二十五日送達抗告人，惟抗告人並未
        遵期報到。
      2.嗣抗告人復因未為指定期日至台灣宜蘭地方法院檢察署報到接受尿液採驗，
        經該署觀護人於九十一年五月二十三日再次發出告誡書，並指定抗告人應於
        同年月三十一日向觀護人報到，此次告誡書於同年月二十四日送達抗告人，
        惟抗告人仍未遵期到場。
      3.嗣該署觀護人於九十一年六月十一日第三次發出告誡書，並指定抗告人應於
        同年月十八日向觀護人報到，此次告誡書於同年月十二日送達抗告人，惟抗
        告人復未遵期報到。
      4.上情各節，有告誡書及送達證書各三份暨台灣宜蘭地方法院檢察署保護管束
        執行卷宗可佐，是被告於保護管束期間內，有多次未附任何理由而未向觀護
        人報到之情形，確有違反保護管束應遵守事項而情節重大。
    (三)抗告人如確有原因不能按時報到或接受採尿，自可敘明緣由向觀護人請假，惟
      經本院詳查全卷證未見抗告人有何請假之聲請，復觀諸觀護人第一次通知指定
      抗告人應於九十一年四月三十日報到，抗告人未遵期到場等情，然抗告人所辯
      其祖母入院開刀治療之時，係始於同年五月二十八日及六月七日，至六月二十
      四日出院等語，顯見觀護人所發第一次通知書指定報到期日，無涉抗告人之祖
      母住院開刀一事，且其後抗告人核無緊急至不能先向其觀護人陳明該事由並請
      假之情狀，是抗告人空言照顧祖母致難以到場云云，殊難採信，從而原裁定依
      上開規定，准許檢察官之聲請，以抗告人違反保護管束應遵守事項情節重大，
      裁定撤銷保護管束，並令入戒治處所施以強制戒治，核無不合，是本件抗告為
      無理由，應予駁回。
三、依上論結，應依刑事訴訟法第四百十二條，裁定如主文。
中      華      民      國    九十一    年      八      月    二十七    日
                              臺灣高等法院刑事第二十庭
                                  審判長法  官  葉  麗  霞
                                        法  官  范  清  銘
                                        法  官  段  景  榕
右正本證明與原本無異。
不得再抗告。
                                        書記官  鐘  麗  芳
中      華      民      國    九十一    年      八      月    二十七    日
